【裁判字號】    90,訴,31
【裁判日期】    901019
【裁判案由】    毒品危害防制條例
【裁判全文】
臺灣彰化地方法院刑事判決                              九十年度訴字第三一號
    公  訴  人  臺灣彰化地方法院檢察署檢察官
    被      告  丁○○
    被      告  甲○○
    右二人共同
    選任辯護人  陳青來律師
右列被告因毒品危害防制條例案件，經檢察官提起公訴（八十九年度偵字第一０一八
號、第八八０五號），本院判決如左：
    主      文
丁○○持有第一級毒品，處拘役伍拾日，如易科罰金，以參佰元折算壹日，扣案之第
一級毒品海洛因玖小包（驗餘淨重貳點參陸公克）沒收銷燬之。
甲○○持有第一級毒品，處拘役壹拾日，如易科罰金，以參佰元折算壹日，扣案之第
一級毒品海洛因壹小包（驗餘淨重零點零玖公克）沒收銷燬之。
丁○○、甲○○被訴販賣毒品部分及甲○○被訴意圖販賣而持有第一級毒品部分均無
罪。
    事      實
一、丁○○明知江進益所寄放之二鐵罐內藏放有第一級毒品海洛因八小包（送驗淨重
    共二點二九公克）、第二級毒品安非他命二大包及五小包（毛重共約四十六點四
    公克），竟予收受而持有前開毒品，並置於彰化縣員林鎮○○○街三十六號之三
    四樓住處；嗣於民國（下同）八十九年一月二十二日十八時四十分許，乙○○前
    往上址找丁○○聊天，丁○○稱要前去朋友家打麻將，遂進臥室取出持有之毒品
    海洛因一包（驗餘淨重零點零七公克），二人即下樓由丁○○駕車附載乙○○，
    於行經彰化縣員林鎮○○路員林國宅後門馬路時，遇見警察臨檢，丁○○隨即下
    車接受盤查，於蹲在地上時伺機將上開毒品海洛因一包丟在地上，丁○○站起時
    便為警員發現而查獲，並當場查扣上開毒品海洛因一包，旋於翌日上午十一時許
    ，經警再持檢察官開具之搜索票前往丁○○上開住處實施搜索，當場在客廳查獲
    丁○○與持有藏放在二鐵罐內之毒品海洛因八小包（送驗淨重共二點二九公克）
    。
二、甲○○於八十九年七月二十日晚上十一時三十分許，經警帶同先被查獲持有毒品
    之丙○○（另案偵辦）前往甲○○與丁○○上開住處，於至其住處樓下之光明南
    街與四維街口時，適遇甲○○下樓，警員遂予盤查，當場查獲其持有丟棄於地上
    之海洛因一包（驗淨重零點零九公克）。
三、案經彰化縣警察局員林分局報請台灣彰化地方法院檢察署檢察官偵查暨自動檢舉
    偵查起訴。
    理      由
甲、有罪部分：
一、訊據被告等均矢口否認有右揭犯行，被告丁○○辯稱：伊並未持有毒品，查獲之
    鐵罐係江進益寄放，伊不知內容為何云云，被告甲○○則辯稱：伊當時接獲丙○○電話，因丙○○之姐居住該處，數日不知去向，伊下來見丙○○，剛下樓即遇
    到警員，並未將毒品丟在地上云云；經查，被告等右揭犯罪事實，業據證人林呈
    祥、丙○○證述明確，扣案之物品經送驗結果，為第一級毒品海洛因無誤，有法
    務部調查局鑑定通知書三紙在卷可稽；雖被告等否認持有上開毒品，然被告丁○○坦承鐵罐係他人寄放，且被警員林呈祥當場查到丟棄毒品一包，在場另一證人
    乙○○亦否認係其所有，足認被告明知鐵罐內之物品並加以持有無誤，而被告甲○○雖稱伊剛下樓，不可能丟棄毒品云云，然證人丙○○於本院訊問時坦稱：伊
    剛購買毒品二千元，寄放於甲○○處，就是地上那一包等語，其二人所辯均不足
    採，惟證人乙○○證稱確有江進益之人，被告丁○○亦無販賣事實，所查獲之毒
    品數量非鉅，尚不構意圖販賣而持有；故本件事證明確，被告等犯行均堪認定。
二、核被告丁○○所為，係犯毒品危害防制條例第十一條第一項之罪，公訴人認被告
    係犯同法第五條第一項之罪，尚有未洽，起訴法條應予變更。被告甲○○所為，
    係犯同法第十一條第一項之罪。被告丁○○以一持有行為同時持有第一、二級毒
    品，為想像競合犯，應從一重以持有第一級毒品罪論處。爰審酌被告犯罪之動機
    、方法、手段、所生危害暨犯後態度等一切情狀，各量處如主文所示之刑，並諭
    知易科罰金之折算標準，以示懲儆。扣案之海洛因九小包（驗餘淨重二點三六公
    克）及一小包（驗餘淨重零點零九公克）係毒品，均依法沒收銷燬之。
乙、無罪部分：
一、按犯罪事實應依證據認定之，無證據不得推定其犯罪事實，又不能證明被告犯罪
    者，應諭知無罪之判決，此於刑事訴訟法第一百五十四條及同法第三百零一條第
    一項分別定有明文。
二、公訴意旨另以：被告丁○○基於販賣毒品之概括犯意，先於民國（下同）八十八
    年十一月中旬某日晚上八時許，在其與甲○○同居之彰化縣員林鎮○○○街三十
    六號之三四樓住處，以每包新台幣（下同）一千元之價格，販賣第二級毒品安非
    他命三包予乙○○（另案偵辦），又於同年十二月二十七日晚上二十二時許，與
    甲○○基於共同販賣毒品之犯意聯絡，在上址以每包一千元之價格，販賣第二級
    毒品安非他命一包予乙○○，並由甲○○持安非他命一包交付乙○○，因認被告
    等涉有共同販賣第二級毒品及被告甲○○涉有意圖販賣而持有第一級毒品罪嫌云
    云，惟訊據被告等矢口否認有上開犯行，辯稱：伊等並未販賣毒品，亦不知罐內
    之物等詞；經查，本院經訊問證人乙○○結果，其證稱：並未向丁○○、甲○○
    買過毒品等語，經核與其於偵訊中之證詞相符，其於偵審中既已翻異證言，尚難
    據此認被告等有販賣毒品犯行，至扣案之帳冊、監視器等物，被告稱係記載賣減
    肥藥及防竊用，帳冊內亦未明載有販賣事實，均不足證明被告有上開犯行，且證
    人乙○○亦證稱：認識江進益，住建國路，年約三十六、七歲等情，足認被告丁○○供稱查獲之鐵罐係江進益寄放等詞並非虛言，另被告甲○○否認對鐵罐內之
    物知情，公訴人亦無法舉證證明其確實明知而予以持有，自不構成犯罪；此外，
    本院復查無其他積極證據足資證明被告有何上開犯行，揆諸首開說明，被告犯罪
    不能證明，自應為無罪之諭知。
三、公訴意旨又以：扣案之結晶數包係安非他命，認被告等涉有意圖販賣而持有第二
    級毒品云云，惟被告否認內容為安非他命，檢察官亦未送鑑定，難認被告等有持
    有第二級毒品犯行，惟公訴人認該罪嫌為前開販賣第二級毒品罪嫌所吸收，本院
    不另為無罪之諭知，附此敘明。
據上論斷，應依刑事訴訟法第二百九十九條第一項前段、第三百條、第三百零一條，
毒品危害防制條例第十一條第一項、第十八條第一項，刑法第十一條前段、第五十五
條、第四十一條第一項，罰金罰鍰提高標準條例第二條，判決如主文。
本案經檢察官朱綩綺到庭執行職務。
中      華      民      國      九十    年      十      月      十九    日
                                    臺灣彰化地方法院刑事第二庭
                                        法      官  謝  仁  棠
右正本證明與原本無異。
如不服本判決應於判決送達後十日內向本院提出上訴狀( 須附繕本 )。
                                        法院書記官  于  淑  真
中      華      民      國      九十    年      十      月     二十四   日
毒品危害防制條例第十一條：
持有第一級毒品者，處三年以下有期徒刑、拘役或新臺幣五萬元以下罰金。
持有第二級毒品者，處二年以下有期徒刑、拘役或新臺幣三萬元以下罰金。
持有專供製造或施用毒品之器具者，處一年以下有期徒刑、拘役或新臺幣一萬元以
  下罰金。


司法院資訊處製作；財團法人民間司法改革基金會備份。
